臺灣板橋地方法院民事裁定          100年度消債更字第192號
聲  請  人  林聖峰原名林金妙.
代  理  人  趙興偉律師
上列當事人因消費者債務清理事件聲請更生，本院裁定如下：
    主  文
聲請人林聖峰自民國100年10月31日下午4時起開始更生程序。
命司法事務官進行本件更生程序。
    理  由
一、本件聲請意旨略以：聲請人因有不能清償債務之情事，目前
    積欠銀行信用卡等債務總金額為新臺幣（下同）506958元，
    因積欠銀行借款，而有不能清償之情事，前已提出債權人清
    冊，以書面向最大債權金融機構請求共同協商債務清償方案
    ，惟協商不成立，爰請求裁定准予更生等語。
二、按債務人不能清償債務或有不能清償之虞者，得依本條例所
    定更生程序，清理其債務；債務人無擔保或無優先權之債務
    總額未逾1200萬元者，於法院裁定開始清算程序或宣告破產
    前，得向法院聲請更生；債務人對於金融機構因消費借貸、
    自用住宅借款、信用卡或現金卡契約而負債務，在聲請更生
    或清算前，應提出債權人清冊，以書面向最大債權金融機構
    請求協商債務清償方案，並表明共同協商之意旨；債務人與
    金融機構協商成立者，不得聲請更生或清算。但因不可歸責
    於己之事由，致履行顯有重大困難者，不在此限；本條例施
    行前，債務人依金融主管機關協調成立之中華民國銀行公會
    會員，辦理消費金融案件無擔保債務協商機制與金融機構成
    立之協商，準用前項之規定；法院開始更生程序之裁定，應
    載明其年、月、日、時，並即時發生效力；法院裁定開始更
    生或清算程序後，得命司法事務官進行更生或清算程序，必
    要時得選任律師、會計師或其他適當之自然人或法人一人為
    監督人或管理人，消費者債務清理條例第3 條、第42條第1
    項、第151 條第1 項、第5 項、第6 項、第45條第1 項、第
    16條第1項 分別定有明文。
三、經查：
  (一)聲請人於提出本件更生之聲請前，曾向聲請人之最大債權金
    融機構萬泰商業銀行股份有限公司（下稱萬泰銀行）表明協
    商之意思，經萬泰銀行以聲請人未能接受顯足以負擔之還款
    方案為由協商不成立，此有聲請人、萬泰銀行提出之前置協
    商不成立通知書影本在卷可參。聲請人據以聲請更生，本院
    自應綜合聲請人目前全部收支及財產狀況，評估是否已不能
    維持符合人性尊嚴之最基本生活條件，而有「不能清償或不
    能清償之虞」之情。
  (二)聲請人主張目前從事建築工程綁鐵師父每月平均收入為3500
    0元，此有聲請人100年9 月15日陳執狀檢附自書收入證明書
    一紙在卷可憑，堪以認定。經評估聲請人之財產、信用、勞
    力三者所構成之清償能力，聲請人現年34歲(66年出生)、名
    下無財產、配偶無收入、配偶名下一輛出廠3 年汽車、與配
    偶共同扶養一名2 歲(98年出生)之子觀之，此有聲請人全戶
    戶籍謄本、聲請人、李○琪、林○祥99年度、98年度財政部
    國稅局綜合所得稅各類所得資料清單、財產歸屬資料清單，
    附卷可按，聲請人目前全戶每月必要支出合計40717 元，此
    有100 年10月14日聲請人陳報狀在卷（聲請人所提出保險費
    非屬必要基本生活費用額；聲請人若係月支40717 元，已逾
    其收入額，即無更生方案可提出。），是以聲請人所提出債
    權人清冊，負擔總債務506958元，聲請人顯已無法清償債務
    。聲請人前以書面向最大債權金融機構請求共同協商，惟協
    商不成立，已據其提出前置協商不成立通知書為證，聲請人
    既已依法與最大債權金融機構進行實質共同協商而協商不成
    立，復參酌消費者債務清理條例第3 條規定債務人不能清償
    或有不能清償之虞，即得聲請更生，並無以履行金融機關之
    協商條件有困難為要件，況聲請人是否同意協商條件，係聲
    請人之自由，且聲請人透過更生程序早日解脫債務之實體利
    益，亦為立法意旨所保障等情。
四、綜上所述，本件聲請人為一般消費者，並未從事營業活動。
    其有無法清償前述債務之虞情事，又所負無擔保或無優先權
    之債務，並未逾1200萬元，且未經法院裁定開始清算程序或
    宣告破產，復查無消費者債務清理條例第6條第3 項、第8條
    或第46條各款所定駁回更生聲請之事由存在，則聲請人聲請
    更生，應屬有據，自應准許。
五、關於聲請人所預繳納之郵務送達費2040元，則待本件更生聲
    請事件確定後，如仍尚有剩餘，再予檢還聲請人。又聲請人
    於更生程序開始後，應另提出足以為債權人會議可決或經法
    院認為公允之更生方案以供採擇，俾免更生程序進行至依消
    費者債務清理條例第61條規定應行清算之程度，非必有利於
    聲請人，附此敘明。
中    華    民    國    100    年    10    月   31    日
                  民事第二庭    法  官  李行一
上為正本係照原本作成
本件不得抗告
本裁定已於100年10月31日下午4時公告。
中    華    民    國    100    年    10    月   31    日
                                書記官  蔡於衡